Minutes et répertoires du notaire Charles TOUVENOT, 13 juillet 1681 - 25 novembre 1721 (étude XXXVI)
Archives nationales
- Minutes de Charles TOUVENOT, 13 juillet 1681 - 25 novembre 1721; MC/ET/XXXVI/245 - MC/ET/XXXVI/387
  - Minutes. 1703, mai - 1703, juillet, mai 1703 - juillet 1703; MC/ET/XXXVI/308
    - Constitution par Louis-Hubert Misson et Marie-Jeanne Charton, sa femme, au profit de Pierre Martin, commis du trésorier général de la Marine, leur beau-frère, demeurant dans la même maison, de 125 livres de rente, moyennant 2.500 livres., 1er juillet 1703; MC/ET/XXXVI/308
      Documents du Minutier central concernant l'histoire de l'art (1700-1750), par Mireille Rambaud, tome I [études XXXVI, LXVIII, LXX, XCI, XCII, CXIII, CXV, CXVIII, soit 1543 actes], Paris, Archives nationales, 1964, p. 290 (instrument de recherche imprimé dématérialisé, certaines notices sont plus détaillées dans la version intégrale accessible en ligne par la rubrique 'Autres instruments de recherche', voir contexte dans le Plan d’orientation général - Notaires de Paris, guides thématiques du Minutier).
    - BERRURIER (Noël) maître menuisier rue des Vieux Augustins, par Saint-Eustache § Bail d'un local qu'il prend à loyer dans une maison de la rue Poissonnière, 18 juillet 1703; MC/ET/XXXVI/308
      bail; Berrurier, Noël
    - GIRARD (Sébastien) maître menuisier ordinaire de la chambre de feu SAR Monsieur le Duc d'Orléans rue Poissonnière, paroisse Saint-Eustache § Bail d'un local dans leur maison que louent sa veuve et ses fils à Noel Berrurier, maître menuisier, 18 juillet 1703; MC/ET/XXXVI/308
      bail; Girard, Sébastien
    - GIRARD (Jean-Baptiste) menuisier ordinaire de la chambre de S.A.R Monsieur le Duc d'Orléans rue Notre Dame des Victoires, par Saint-Eustache § Bail d'un local dans une maison lui appartenant loué à Noel Berrurier, maître menuisier, 18 juillet 1703; MC/ET/XXXVI/308
      bail; Girard, Jean-Baptiste
    - GIRARD (Jean-Baptiste) maître menuisier ordinaire de la chambre de Monsieur duc d'Orléans rue Notre-Dame des Victoires, par Saint-Eustache § Constitution de rente, 25 juillet 1703; MC/ET/XXXVI/308
      constitution de rente; Girard, Jean-Baptiste
  - Minutes. 1703, août - 1703, décembre, août 1703 - décembre 1703; MC/ET/XXXVI/309
    - Delaplace (Etienne) maître potier d'étain piliers des Halles § mariage de .., 14 août 1703; MC/ET/XXXVI/309
      contrat de mariage; Delaplace, Etienne
    - CARTAULT (Michel Alexandre) maître brodeur Rue Poissonnière § Déclaration, 30 septembre 1703; MC/ET/XXXVI/309
      déclaration; Cartault, Michel Alexandre
    - ELOY (Pierre) tapissier rue Beauregard § Bail par .., 14 octobre 1703; MC/ET/XXXVI/309
      bail; Eloy, Pierre
    - BELLANGER (Nicolas) maître maçon § Compte entre .. et Michel Desvallées, maître maçon, 3 décembre 1703; MC/ET/XXXVI/309
    - DESVALLÉES (Michel) maître maçon grande rue et fbg Montmartre § Compte entre .. et Nicolas Bellanger aussi maître maçons, 3 décembre 1703; MC/ET/XXXVI/309
      Desvallées, Michel
  - Minutes. 1704, janvier - 1704, juin, janvier 1704 - juin 1704; MC/ET/XXXVI/310
    - BELLANGER (Nicolas) maître maçon; Rue Montmartre § Quittance, 26 janvier 1704; MC/ET/XXXVI/310
      quittance; Bellanger, Nicolas
    - BROUST (Philippe) maître menuisier § Mariage de sa fille et de François Pecoul, poursuivant la maîtrise de menuisier, 24 février 1704; MC/ET/XXXVI/310
      contrat de mariage; Broust, Philippe
  - Minutes. 1704, juillet - 1704, décembre, juillet 1704 - décembre 1704; MC/ET/XXXVI/311
    - DELACROIX (Philippe) maître menuisier rue Saint-Martin § Compte de succession, 25 août 1704; MC/ET/XXXVI/311
      Delacroix, Philippe
    - DELACROIX (Noël-Thomas) maître sculpteur rue de Cléry § mariage, 8 octobre 1704; MC/ET/XXXVI/311
      contrat de mariage; Delacroix, Noël-Thomas
  - Minutes. 1705, janvier - 1705, avril, janvier 1705 - avril 1705; MC/ET/XXXVI/312
    - Delacroix (Philippe) maître menuisier rue Neuve Saint-Martin § Bail par .., 2 janvier 1705; MC/ET/XXXVI/312
      bail; Delacroix, Philippe
  - Minutes. 1705, mai - 1705, juillet, mai 1705 - juillet 1705; MC/ET/XXXVI/313
    - Constitution par la veuve d'Hubert Misson et par Louis-Hubert Misson au profit de Pierre Martin, de 60 livres de rente, moyennant 1.200 livres., 9 juillet 1705; MC/ET/XXXVI/313
  - Minutes. 1705, août - 1705, décembre, août 1705 - décembre 1705; MC/ET/XXXVI/314
    - VANEAU (Simon) maître sculpteur rue Theveneau § Bail, 21 septembre 1705; MC/ET/XXXVI/314
      bail; Vaneau, Simon
    - Bail pour neuf ans par François de Troy à Étienne Bouret, bourgeois de Paris, demeurant rue Sainte-Anne, d'une maison à porte cochère, sise rue Neuve-Saint-Roch, moyennant 600 livres de loyer annuel., 18 novembre 1705; MC/ET/XXXVI/314
      Documents du Minutier central concernant l'histoire de l'art (1700-1750), par Mireille Rambaud, tome I [études XXXVI, LXVIII, LXX, XCI, XCII, CXIII, CXV, CXVIII, soit 1543 actes], Paris, Archives nationales, 1964, p. 227 (instrument de recherche imprimé dématérialisé, certaines notices sont plus détaillées dans la version intégrale accessible en ligne par la rubrique 'Autres instruments de recherche', voir contexte dans le Plan d’orientation général - Notaires de Paris, guides thématiques du Minutier).
    - Transaction entre Marie-Madeleine Huet, veuve de Nicolas Hubert marchand cartier, demeurant grand rue du Faubourg-Saint-Jacques, et Pierre Levé, demeurant rue Neuve-des-Petits-Champs, sur le fonds d'un procès pendant entre les parties devant le Parlement, au sujet d'une créance du sieur Levé envers la veuve Hubert, laquelle est ramenée à 450 livres dont 300 livres sont versées par le sieur Levé à la veuve Hubert, et 150 livres sont consignées entre les mains du sieur Daumay, greffier de la geôle des prisons de la Conciergerie., 25 novembre 1705; MC/ET/XXXVI/314
      Documents du Minutier central concernant l'histoire de l'art (1700-1750), par Mireille Rambaud, tome I [études XXXVI, LXVIII, LXX, XCI, XCII, CXIII, CXV, CXVIII, soit 1543 actes], Paris, Archives nationales, 1964, p. 94 (instrument de recherche imprimé dématérialisé, certaines notices sont plus détaillées dans la version intégrale accessible en ligne par la rubrique 'Autres instruments de recherche', voir contexte dans le Plan d’orientation général - Notaires de Paris, guides thématiques du Minutier).
    - PICHARD (Michel) architecte entrepreneur; rue des Trois-Maures, 2 avril 1707; MC/ET/XXXVI/314
      Pichard, Michel
  - Minutes. 1706, janvier - 1706, avril, janvier 1706 - avril 1706; MC/ET/XXXVI/315
    - ROLLAND (Philippe) maître potier d'étain à Versailles § mariage, 1er janvier 1705; MC/ET/XXXVI/315
      contrat de mariage; Rolland, Philippe
    - GIRARD (Sébastien) menuisier ordinaire du duc d'Orléans Rue poissonnière, (S/t/ Eustache) § Quittance donnée par .., 15 avril 1705; MC/ET/XXXVI/315
      quittance; Girard, Sébastien
    - Convention entre François Moricet de La Cour et André de Mailly du Breuil, relative à la propriété de la maison où ils demeurent, sise rue de la Grange-Batelière et qu'ils ont fait construire à frais communs., 15 mars 1706; MC/ET/XXXVI/315
      Pièces jointes:
      1699, 28 août. Déclaration de Pierre Levé par laquelle il reconnaît n'avoir fait que prêter son nom à André de Mailly du Breuil, receveur général des finances de la généralité de Tours, demeurant rue Neuve-des-Petits-Champs, pour l'acquisition, le même jour, d'un terrain situé rue de la Grange-Batelière, devant Boisseau et Sainfray. Fait devant lesdits notaires.
      1700, 10 mars. Déclaration aux termes de laquelle Pierre Levé reconnaît que les 15.000 livres qu'il a versées aux sieurs Le Verrier et Faure, vendeurs du terrain ci-dessus, proviennent des deniers du sieur du Breuil. (Mêmes notaires.)
  - Minutes. 1706, mai - 1706, juillet, mai 1706 - juillet 1706; MC/ET/XXXVI/316
    - Obligation par Joseph Vinache, sculpteur des bâtiments du roi, demeurant place du Palais-Royal, envers Antoine La Magdeleine, bourgeois de Paris, demeurant rue des Petits-Champs-Saint-Martin, de 6.654 livres qui ont été employées à l'exécution d'une Crèche, d'une Adoration des Mages et d'un Massacre des Innocents., 20 juin 1706; MC/ET/XXXVI/316
      L'exposition de ces oeuvres n'ayant pas fourni une recette suffisante pour lui permettre de rembourser sa dette, le sieur Vinache s'engage à la payer dans un délai de trois ans, après avoir fait une nouvelle exposition dont la recette, déduction faite des frais, sera attribuée pour moitié jusqu'à concurrence des 6.654 livres au sieur La Magdeleine, lequel choisira lui-même la personne chargée de percevoir le droit d'entrée ou donnera son agrément à celle qui lui sera présentée par le sieur Vinache.
      Documents du Minutier central concernant l'histoire de l'art (1700-1750), par Mireille Rambaud, tome I [études XXXVI, LXVIII, LXX, XCI, XCII, CXIII, CXV, CXVIII, soit 1543 actes], Paris, Archives nationales, 1964, p. 314 (instrument de recherche imprimé dématérialisé, certaines notices sont plus détaillées dans la version intégrale accessible en ligne par la rubrique 'Autres instruments de recherche', voir contexte dans le Plan d’orientation général - Notaires de Paris, guides thématiques du Minutier).
    - Meusnier (Jean Claude), maître menuisier, rue du Petit reposoir, paroisse Saint-Eustache. § Bail à .. d'une maison, moyennant 200 livres de loyer annuel. 8 Juillet. Bail par .., 14 juillet 1706; MC/ET/XXXVI/316
      bail; Meusnier, Jean Claude
  - Minutes. 1706, août - 1706, décembre, août 1706 - décembre 1706; MC/ET/XXXVI/317
    - FAVÉ (Jean) Maître émailleur marchand verrier et Saint Denis de Rivelle gentilhomme vénitien financier s'employant dans l'art de la verrerie § Convention passée entre .. et (Dominique) pour la fourniture par le denier de 3000 pièces de cristal au dit .. venant d'une manufacture de verrerie sise à Rambouillet moyennant 800 livres, 1er septembre 1705; MC/ET/XXXVI/317
      Favé, Jean
    - GOSSELIN (Étienne) sculpteur rue de la Lune à la Villeneuve § mariage, 1er août 1706; MC/ET/XXXVI/317
      contrat de mariage; Gosselin, Étienne
    - Quittance par Jacques-Jules Gabriel, architecte et maître maçon, demeurant rue Saint-Antoine, à Jean-Baptiste Blanchin, conseiller du roi aux eaux et forêts de France, demeurant rue du Roi-Doré, de la somme de 1.100 livres, prix des travaux exécutés par lui dans une maison rue du Roi-Doré, appartenant aux époux Blanchin, conformément au marché conclu le 15 janvier 1703 et reconnu devant Bonnet et Garnier, le 20 avril suivant., 25 août 1706; MC/ET/XXXVI/317
      Documents du Minutier central concernant l'histoire de l'art (1700-1750), par Mireille Rambaud, tome I [études XXXVI, LXVIII, LXX, XCI, XCII, CXIII, CXV, CXVIII, soit 1543 actes], Paris, Archives nationales, 1964, p. 59 (instrument de recherche imprimé dématérialisé, certaines notices sont plus détaillées dans la version intégrale accessible en ligne par la rubrique 'Autres instruments de recherche', voir contexte dans le Plan d’orientation général - Notaires de Paris, guides thématiques du Minutier).
    - Deschamps (Henri) marbrier sculpteur § Présent au mariage de son frère Louis, 8 octobre 1706; MC/ET/XXXVI/317
      contrat de mariage; Deschamps, Henri
    - DESCHAMPS (Louis) maître sculpteur rue Poissonnière § mariage, 8 octobre 1706; MC/ET/XXXVI/317
      contrat de mariage; Deschamps, Louis
    - Contrat d'apprentissage pour cinq ans entre Bonne-Claude Andry, veuve de défunt Spire Crampon, maître charpentier, demeurant rue des Filles-de-Dieu, et Guillaume Terint, maître sculpteur, demeurant rue de Bourbon, au profit d'Étienne-Spire Crampon, fils de ladite dame, âgé de quatorze ans, moyennant 60 livres dont 30 livres payées comptant et le reste payable dans un an. L'apprenti devra se rendre chez son maître tous les jours ouvrables de six heures du matin à midi et de une heure à huit heures., 10 octobre 1706; MC/ET/XXXVI/317
      Documents du Minutier central concernant l'histoire de l'art (1700-1750), par Mireille Rambaud, tome I [études XXXVI, LXVIII, LXX, XCI, XCII, CXIII, CXV, CXVIII, soit 1543 actes], Paris, Archives nationales, 1964, p. 381 (instrument de recherche imprimé dématérialisé, certaines notices sont plus détaillées dans la version intégrale accessible en ligne par la rubrique 'Autres instruments de recherche', voir contexte dans le Plan d’orientation général - Notaires de Paris, guides thématiques du Minutier).
    - Contrat d'apprentissage pour trois ans entre Noël Lesgut, marchand bourgeois de Paris, demeurant rue Saint-Denis, et Simon Vaneau, maître sculpteur, demeurant rue Montorgueil, au profit, comme alloué, de Noël Lesgut fils, âgé de seize ans, sans denier débourser de part ni d'autre. L'apprenti sera logé., 26 octobre 1706; MC/ET/XXXVI/317
      Documents du Minutier central concernant l'histoire de l'art (1700-1750), par Mireille Rambaud, tome I [études XXXVI, LXVIII, LXX, XCI, XCII, CXIII, CXV, CXVIII, soit 1543 actes], Paris, Archives nationales, 1964, p. 382 (instrument de recherche imprimé dématérialisé, certaines notices sont plus détaillées dans la version intégrale accessible en ligne par la rubrique 'Autres instruments de recherche', voir contexte dans le Plan d’orientation général - Notaires de Paris, guides thématiques du Minutier).
    - Vaneau (Simon) maître sculpteur rue Montorgueil § Contrat d'apprentissage entre Noël Lesgut et .., 26 octobre 1706; MC/ET/XXXVI/317
      contrat d'apprentissage; Vaneau, Simon
  - Minutes. 1707, janvier - 1707, mars, janvier 1707 - mars 1707; MC/ET/XXXVI/318
    - Sené (Jacques), maître menuisier, rue de Cléry § Délais accordé par .. à E. Hardy, marchand tapissier, rue de Cléry, pour le paiement de 71 livres + 25 livres, montant de billets, 12 février 1707; MC/ET/XXXVI/318
      Sené, Jacques; Hardy, E.
    - HARDY (E.) maître tapissier rue de Cléry § Delai accordé à .., par Jacques Serré, maître menuisier, rue de Cléry, pour le paiement de 96 livres, montant de billets, 12 février 1707; MC/ET/XXXVI/318
      Hardy, E.
    - DUPERROY (Jacques), maître peintre et sculpteur, rue de Clery § Transaction, 14 février 1707; MC/ET/XXXVI/318
      accord; Duperroy, Jacques
    - Pinson (Jean), maître menuisier, rue de Cléry § Prend en apprentissage Pierre Falconet, 24 février 1707; MC/ET/XXXVI/318
      contrat d'apprentissage; Pinson, Jean; Falconet, Pierre
    - Menuisier § François Falionet, bourgeois de Paris, demeurant rue de Bourbon, met en apprentissage pour 6 ans son fils Pierre âgé de 24 ans 1/2 avec Jean Pinson, demeurant rue de Cléry; moyennant 135 livres. Il sera logé, nourri et blanchi. Approuvé par Jacques Caré, rue Sainte-Anne et François Duchauroy, rue des Fossés Montmartre, maîtres menuisiers jurés le 3 mai 1707., 24 février 1707; MC/ET/XXXVI/318
      contrat d'apprentissage; Falionet, François; Pinson, Jean; Caré, Jacques; Duchauroy, François
    - Contrat de mariage entre Nicolas-Armand-Martial Guérin, officier du roi, fils d'Isaac-François Guérin, officier du roi, et de défunte Armande Béjart, demeurant rue des Fossés-Saint-Germain-des-Prés, et Jeanne Guignard, fille de Jacques Guignard, officier du roi, et de Jeanne Gervais. Les témoins sont du côté du fiancé, François Mignot, marchand joaillier, cousin germain, Marie Margerit, femme de Jean Michel, sieur du Val, cousine maternelle, Marguerite Guérin, veuve de Charles de Soulas, officier du duc de Hanovre, tante, Éléonore Lecomte, cousine, Marie-Marguerite de Soulas, veuve de Louis Lecomte, maître de danse du duc de Hanovre, cousine, Françoise Pitel, veuve de Jean-Baptiste Raisin, et Charlotte Raisin, amies, Michel Procope, médecin, et François Leguay, curé de Feucherolles, amis., 6 mars 1707; MC/ET/XXXVI/318
      Apport de la fiancée: 4.000 livres; du fiancé: 28.000 livres.
      Madeleine Jurgens et Elisabeth Maxfield-Miller, Cent ans de recherches sur Molière, sur sa famille et sur les comédiens de sa troupe, Paris, Archives nationales, 1963, p. 671 (instrument de recherche imprimé dématérialisé, certaines notices sont plus détaillées dans la version intégrale accessible en ligne par la rubrique 'Autres instruments de recherche', voir contexte dans le Plan d’orientation général - Notaires de Paris, guides thématiques du Minutier).
      Madeleine Jurgens et Elisabeth Maxfield-Miller, Cent ans de recherches sur Molière, sur sa famille et sur les comédiens de sa troupe, Paris, Archives nationales, 1963, IV-860 p.
    - Franjou (Joseph) brodeur du roi § Procuration à -, 8 mars 1707; MC/ET/XXXVI/318
      procuration; Franjou, Joseph
    - Contrat d'apprentissage pour cinq ans entre Nicolas Barthélemy, maître rôtisseur, Jeanne Bavemant, sa femme, demeurant rue Saint Sauveur, et Henri Fortin, maître sculpteur sur bois, demeurant rue Saint-Étienne, au profit de Pierre Barthélemy, âgé de seize ans, fils desdits époux Barthélemy, moyennant 20 livres., 14 mars 1707; MC/ET/XXXVI/318
      L'apprenti devra être chez son maître tous les matins à six heures précises, jusqu'à midi, puis de une heure à huit heures; les dimanches et jours de fête il viendra de six heures à midi.
    - MESNIL (Nicolas) maître maçon § Met en apprentissage de menuisier son fils Nicolas, 29 mars 1707; MC/ET/XXXVI/318
      contrat d'apprentissage; Mesnil, Nicolas
    - Menuisier Nicolas Mesnil, maître maçon § Met en apprentissage pour 6 ans, son fils Nicolas, âgé de 14 ans avec Nicolas Foliot, sans deniers déboursés. Il sera logé et nourri. Approuvé le 17 novembre par François Billiard, rue Canelle et par Jacques Leriche, rue du Four, maîtres menuisiers jurés., 29 mars 1707; MC/ET/XXXVI/318
      contrat d'apprentissage; Mesnil, Nicolas; Foliot, Nicolas; Billiard, François; Leriche, Jacques
    - Leriche Jacques, maître menuisier, juré, rue du Four § Approuve le brevet d'apprentissage de Nicolas Mesnil fils, 29 mars 1707; MC/ET/XXXVI/318
      contrat d'apprentissage; Leriche, Jacques; Mesnil, Nicolas, fils
    - FOLIOT (Nicolas) maître menuisier rue de Clery § Apprentissage de Nicolas Mesnil, 29 mars 1707; MC/ET/XXXVI/318
      contrat d'apprentissage; Foliot, Nicolas
    - BILLIARD (François) maître menuisier, juré rue Cassette ou Cannette § Approuve le brevet d'apprentissage de Nicolas Mesnil fils, 29 mars 1707; MC/ET/XXXVI/318
      contrat d'apprentissage; Billiard, François
    - CHEVIGNY (Antoine) maître doreur rue du Roule § Prend en apprentissage Pierre Louvain, 31 mars 1707; MC/ET/XXXVI/318
      contrat d'apprentissage; Chevigny, Antoine
    - Doreur § Pierre Louvain, domestique de Bly Pernet receveur général des fin/ces/ de la gen/le/ de Limoges, chez Antoine Chevigny rue du Roule, moyennant 200 l., 31 mars 1707; MC/ET/XXXVI/318
    - Contrat d'apprentissage pour cinq ans entre Jeanne Génré, 'femme délaissée depuis plus de neuf années' par Armand Guesdois ou Le Guesdois, demeurant sous les piliers des Halles, et Philippe Hulot, maître sculpteur, ancien de sa communauté, demeurant rue des Moineaux, au profit de François-Armand Guesdois, âgé de dix-huit ans, fils de ladite dame, moyennant 200 livres, dont 100 livres versées comptant, le reste payable dans un an; l'apprenti sera logé et nourri., 27 avril 1707 - 22 janvier 1709; MC/ET/XXXVI/318
      A la suite: 1709, 22 janvier. Ratification du contrat ci-dessus par Jules Degoullon, sculpteur du roi et garde de la communauté des maîtres des arts de sculpture et de peinture, demeurant place du Carrousel.
    - CARE (Jacques) maître menuisier, juré rue Sainte-Anne § Approuve Brevet d'apprentissage de Pierre Falanet, 3 mai 1707; MC/ET/XXXVI/318
      contrat d'apprentissage; Care, Jacques
    - DUCHAUNROY (François) maître menuisier, juré Rue des Fossés Montmartre § Approuve le Brevet d'apprentissage de Pierre Falconet, 3 mai 1707; MC/ET/XXXVI/318
      contrat d'apprentissage; Duchaunroy, François
  - Minutes. 1707, avril - 1707, juin, avril 1707 - juin 1707; MC/ET/XXXVI/319
    - Bail pour trois ans par Pierre Legros, sculpteur ordinaire du roi, demeurant rue Saint-Eustache, à Claude Lenoble, bourgeois de Paris, d'une maison à l'enseigne du Soleil d'or, sise place aux Veaux, moyennant 225 livres de loyer annuel., 8 mai 1707; MC/ET/XXXVI/319
      Documents du Minutier central concernant l'histoire de l'art (1700-1750), par Mireille Rambaud, tome I [études XXXVI, LXVIII, LXX, XCI, XCII, CXIII, CXV, CXVIII, soit 1543 actes], Paris, Archives nationales, 1964, p. 269 (instrument de recherche imprimé dématérialisé, certaines notices sont plus détaillées dans la version intégrale accessible en ligne par la rubrique 'Autres instruments de recherche', voir contexte dans le Plan d’orientation général - Notaires de Paris, guides thématiques du Minutier).
    - Dépôt par Marie Desqueulx, femme séparée de biens de JosephRoland Guilles, sieur Des Buttes, ancien trésorier de France à Orléans, demeurant rue Neuve-Saint-Médéric, de quatre mémoires de meubles., 26 mai 1707; MC/ET/XXXVI/319
      1703, 16 octobre. 'Mémoire de ce qui a été adjugé à Mme Desbuttes à la vente des meubles faite après le décès de Louis Bouyn, chevalier, seigneur de Cormery, commencée le 5 avril 1701, terminée le 9 septembre, par Jean Arnault, huissier priseur au Châtelet'.
      Tête de femme, avec les deux mains,original de Rembrandt ... 160 l.
      Nativité, original de Romanel [Romanelli] ... 431 l.
      Annonciation, original du même ... 330 l.
      Diane avec sa nymphe, original de Rubens ... 272 l.
      Deux têtes d'hommes, tableaux originaux de Rembrandt. ... 351 l.
      Sans noms d'auteurs: Vierge, petit tableau sur cuivre, ... 15 l. Architecture, grand tableau, ... 211 l. Têtes de vieillards, deux tableaux, ... 81 l.
      Documents du Minutier central concernant l'histoire de l'art (1700-1750), par Mireille Rambaud, tome I [études XXXVI, LXVIII, LXX, XCI, XCII, CXIII, CXV, CXVIII, soit 1543 actes], Paris, Archives nationales, 1964, p. 519 (instrument de recherche imprimé dématérialisé, certaines notices sont plus détaillées dans la version intégrale accessible en ligne par la rubrique 'Autres instruments de recherche', voir contexte dans le Plan d’orientation général - Notaires de Paris, guides thématiques du Minutier).
    - Dépôt par Marie Desqueuls, veuve de Joseph-Roland Guilles, de quatre mémoires de meubles. Voir Tableau, à cette date., 26 mai 1707; MC/ET/XXXVI/319
      Le mémoire du 16 octobre 1703 mentionne avec les tableaux, un buste de Louis XIV, celui du duc d'Orléans et plusieurs bustes et figures antiques. Estimations entre 8 et 303 livres.
      Documents du Minutier central concernant l'histoire de l'art (1700-1750), par Mireille Rambaud, tome I [études XXXVI, LXVIII, LXX, XCI, XCII, CXIII, CXV, CXVIII, soit 1543 actes], Paris, Archives nationales, 1964, p. 700 (instrument de recherche imprimé dématérialisé, certaines notices sont plus détaillées dans la version intégrale accessible en ligne par la rubrique 'Autres instruments de recherche', voir contexte dans le Plan d’orientation général - Notaires de Paris, guides thématiques du Minutier).
    - Bail pour quatre ans par Balthazar Lepautre, bourgeois de Paris, demeurant rue de Grenelle, et Pierre Legros, sculpteur du roi, demeurant rue Saint-Marc, tant en leur nom qu'au nom de leurs cohéritiers dans la succession de Jean Lepautre [graveur], leur frère et beau-père, à Louis Bellanger, maître passementier boutonnier, d'une maison à l'enseigne de la Sirène, sise rue Saint-Denis, moyennant 518 livres de loyer annuel., 1er juin 1707; MC/ET/XXXVI/319
    - FANÉ (Antoine) maître émailleur marchand verrier & fayencier Rue Guérin Boisseau § Requérant l'inv. après décès de Denis Fané maître patenôtrier en jais & ambre et de sa femme, en qualité des enfants mineurs, 4 juin 1707; MC/ET/XXXVI/319
      inventaire; Fané, Antoine